# 请教陈版。关于完工百分比法确认收入，跨年之后收入无法收回如何处理

提问人：大顾顾顾顾顾 时间：2018-01-31 14:56:11
年审时期遇到一家公司 提供设计服务的，按照完工比法确认收入。 16 年按照完工百分比确认了 500 万的收入，但是在 17 年的时候开了票，也纳了税。也是在 17 年 4 月份的时候因为后续的工作客户不想做了。顺带的，连着那 500 万也都没有给全，只是给了 300 多万。双方达成了协议就直接说不给了。 对于这样子的情况：在审计 2017 年的报表的时候，需要怎么来考虑？ 企业的做法是直接冲销了收入和税费，直接冲在 17 年当期。这样是否合理。 自己的思考： 在 16 年底的时候，并未有迹象表明客户是不想支付这部分费用的，所以我按照完工百分比法确认收入也是合理的。 17 年发生的情况 也不是我 16 年能够考虑到的，也不算是期后事项。 所以直接冲销收入和税费这样子也是合理的。
这样子的考虑不知道是否合理。 请教各位有没有相关的文件资料可以看看。 目前只是找到了陈逸蔚老师关于完工百分比计提增值税的贴子。

回答人：chenyiwei
从你说的情况看，是原先无法合理预见的因素导致合同在本年度内终止。由于前期按完工百分比确认收入并无差错，因此对这部分无法收回的应收账款，建议参照债务重组（或金融资产终止确认）转入营业外支出处理，而不是调整收入。

提问人：大顾顾顾顾顾 时间：2018-02-07 20:14:01
谢谢陈老师！那对于这部分的收入在之前年度是缴纳了增值税和相关税费的，以及所得税的。那我当期冲销的时候，是不是可以将增值税也一起冲销呢？ 主要考虑的是：直接这样子冲销会不会对税务有影响？然后未收回的款项和增值税的差，计入营业外支出？

回答人：chenyiwei
我没有说冲收入，所以应该对前期就已确认的收入缴纳的税款无影响。